【裁判字號】    97,上訴,513
【裁判日期】    970320
【裁判案由】    違反毒品危害防制條例
【裁判全文】
臺灣高等法院臺中分院刑事判決         97年度上訴字第513號
上  訴  人
即  被  告  乙○○
上列上訴人因違反毒品危害防制條例案件，不服臺灣彰化地方法
院96年度訴字第2307號中華民國96年12月31日第一審判決（起訴
案號：臺灣彰化地方法院檢察署96年度毒偵字第5187號），提起
上訴，本院判決如下：
    主  文
上訴駁回。
    事實及理由
一、本案經本院審理結果，認原審判決認事用法及量刑均無不當
    ，應予維持，並引用原審判決書記載之事實、證據及理由（
    如附件）。
二、經查，上訴人即被告乙○○（下稱被告）坦白承認施用第一
    級毒品海洛因之事實，本件原審判決認定被告係犯毒品危害
    防制條例第十條第一項之施用第一級毒品罪，量處有期徒刑
    八月，原審判決對於認定被告犯罪之事實已經詳為調查審酌
    ，並說明其認定之證據及理由，經核均無違證據及經驗法則
    ，自無不合。
三、被告上訴意旨略謂；被告於九十四年執行完畢後，經過將近
    二年期間並無再犯施用毒品，此次是因辦結婚之事返鄉辦理
    ，為提神只有施用一次，請求給被告一個自新的機會，並給
    被告易科罰金的機會云云。
四、按量刑之輕重係屬事實審法院得依職權自由裁量之事項，茍
    已斟酌刑法第五十七條各款所列情狀而未逾法定刑度，即不
    得遽指為違法。且在同一犯罪事實與情節，如別無其他加重
    或減輕之原因，下級審法院量定之刑，亦無過重或失輕之不
    當情形，則上級審法院對下級審法院之職權行使，原則上應
    予尊重（最高法院八十五年度台上字第二四四六號判決參照
    ）。本件被告有施用第一級毒品海洛因之犯行，本件原審判
    決於判決理由中已敘明審酌被告曾因施用毒品犯行接受強制
    戒治及入監服刑，竟未能從中記取教訓，深切體認毒品危害
    己身健康之鉅，反而再次趁隙施用海洛因，足見被告自制能
    力尚有未足，而有接受相當期間監禁教化之必要，以促其及
    早矯正吸毒惡習；惟念及施用毒品固戕害個人健康至鉅，然
    就他人權益之侵害仍屬有限，及其犯罪目的、手段、犯罪後
    坦承犯行之態度、施用毒品期間之長短、智識程度等一切情
    狀，始量處有期徒刑八月。本院認原審法院就本件被告之量
    刑，已審酌被告犯罪之情況、被告素行及其犯罪後態度等一
    切情狀，符合刑罰之目的；參酌施用第一級毒品罪之法定刑
    度為六月以上五年以下有期徒刑，則原審判決之量刑尚無過
    重情形，本院認為亦無不當之處，被告上訴意旨認原判決所
    量處之刑度過重，難予採取。
五、又被告上訴意旨略謂；請求准予易科罰金的機會云云。惟按
    刑法第四十一條第一項規定：「犯最重本刑為五年以下有期
    徒刑以下之刑之罪，而受六個月以下有期徒刑或拘役之宣告
    者，得以新臺幣一千元、二千元或三千元折算一日，易科罰
    金。但確因不執行所宣告之刑，難收矯正之效，或難以維持
    法秩序者，不在此限。」，由上可知，犯最重本刑為五年以
    下有期徒刑以下之刑之罪，經法院判處有期徒刑逾六月者，
    自無從適用刑法第四十一條第一項規定諭知易科罰金之折算
    標準。本件被告係屬累犯，依法應予加重其刑，其所犯之施
    用第一級毒品罪，經原判決判處有期徒刑八月，依照上開規
    定，原審未予諭知易科罰金之折算標準，並無違誤。被告上
    訴意旨請求准予易科罰金云云，自屬無理由。此外，被告在
    本院並未提出其他有利之證據或辯解，其上訴為無理由，應
    予駁回。
六、據上論斷，應依刑事訴訟法第三百七十三條、第三百六十八
    條，判決如主文。
本案經檢察官甲○○到庭執行職務。
中    華    民    國    97    年    3     月    20    日
            刑事第十一庭  審判長法  官  陳  朱  貴
                                法  官  郭  同  奇
                                法  官  胡  文  傑
上列正本證明與原本無異。
如不服本判決應於收受送達後十日內向本院提出上訴書狀，其未
敘述上訴之理由者並得於提起上訴後十日內向本院補提理由書（
均須按他造當事人之人數附繕本）。
                                書記官   蔡  嘉  萍
中    華    民    國    97    年    3    月    20   日


司法院資訊處製作；財團法人民間司法改革基金會備份。
